最高法院刑事判決　　　　　　　　　　　　　　　八十七年度台上字第三五七六號
　　上　訴　人　甲○○　男
　　選任辯護人　陳見和律師
右上訴人因違反麻醉藥品管理條例案件，不服台灣高等法院高雄分院中華民國八十七
年七月三十一日第二審判決（八十六年度上訴字第一一號，起訴案號：台灣高雄地方
法院檢察署八十四年度偵字第一六三七三號），提起上訴，本院判決如左：
    主  文
上訴駁回。
    理  由
按刑事訴訟法第三百七十七條規定：上訴於第三審法院，非以判決違背法令為理由，
不得為之，是提起第三審上訴，應以原判決違背法令為理由，係屬法定要件，如果上
訴理由狀並未依據卷內訴訟資料具體指摘原判決不適用何種法則或如何適用不當或所
指摘原判決違法情事，顯與法律規定得為第三審上訴理由之違法情形，不相適合時，
均應認其上訴為違背法律上之程式，予以駁回。本件上訴人甲○○上訴意旨略稱：(一)
原審囑託台灣台東地方法院訊問證人丁明和之筆錄，究非該證人於審判中之供述，審
判長仍應依職權踐行調查程序，況丁明和該項證述與其在第一審之供證並不一致，足
見其該項證述非無瑕疵，不足採取。(二)上訴人於警訊時陳稱幫人送茶葉，警訊筆錄誤
將「茶葉」寫成「安非他命」，上訴人當時既不知茶葉罐內裝有安非他命，自無可能
陳述：「我祗幫人家送安非他命」，原判決竟採作判決之基礎，有違證據法則。經查
原判決綜合卷內證據資料，認定上訴人明知綽號「強仔」之不詳姓名男子所交付之茶
葉罐內裝有安非他命，竟受託運送，經警查獲等情，因而撤銷第一審關於此部分之不
當判決，改判論處上訴人非法運輸化學合成麻醉藥品罪刑，已詳其所憑之證據及認
定之理由，並就上訴人否認犯罪所持辯解，係推卸刑責之詞，不足採取，及原審囑託
台灣台東地方法院訊問證人丁明和據稱：「過去交易方式大部分多是『強仔』送貨，
當天『強仔』去台南趕不回來，所以他有交待叫我將錢交給『仔』，他叫『仔』
送貨過來」、「我與『仔』七十幾年就認識了」等語，應屬實情，該證人於第一審
陳稱未見過或聽過上訴人，係迴護之詞，並無足採，俱明其取捨之理由。從形式上
觀察，原判決並無採證認事違背經驗法則、論理法則或其他證據法則之違背法令情形
。次按審判長得囑託證人所在地之法官訊問證人，刑事訴訟法第一百九十五條定有明
文；又囑託訊問之筆錄屬於證據文書，若經事實審法院在審判期日踐行刑事訴訟法第
一百六十五條規定之程序，即不得謂為同法第一百五十五條第二項所稱未經合法調查
之證據，亦非無證據能力。經查原審依法囑託台灣台東地方法院訊問證人丁明和後，
於民國八十七年七月二十七日之審判期日，已將該訊問筆錄提示於上訴人，告以要旨
，並命其辯論，有原審審判筆錄可稽（原審卷第一一○頁反面），依上揭說明，該筆
錄自得作為判決之基礎，上訴意旨就此部分指摘原審未踐行調查程序，有調查職責未
盡之違法，不無誤解。又原審於同一審判期日，曾提示警訊筆錄，向上訴人告以要旨
，上訴人當庭表示對警訊筆錄之記載無意見，亦有原審審判筆錄可稽（原審卷第一一
一頁反面），上訴意旨指稱警訊筆錄將「茶葉」誤寫為「安非他命」云云，亦屬無據
。其他上訴意旨就原審採證認事之職權行使及已於判決理由內說明之事項，任意爭執
，泛指原判決違背法令，尚不足據以辨認原判決已具備違背法令之形式，核與前揭得
為第三審上訴理由之法定要件不相適合，應認其上訴為違背法律上之程式，予以駁回
。
據上論結，應依刑事訴訟法第三百九十五條前段，判決如主文。
中      華      民      國    八十七    年      十      月    二十二    日
                              最高法院刑事第十一庭
                                  審判長法官  曾  有  田
                                        法官  林  永  茂
                                        法官  陳  宗  鎮
                                        法官  劉  介  民
                                        法官  魏  新  和
      右正本證明與原本無異
                                              書  記  官
中      華      民      國    八十七    年      十      月    二十八    日
                                                                        Ｌ
